Inventaris van de archieven van de Bureaus van de Financieel Attaché te New York en Washington, 1940-1974
Nationaal Archief, Den Haag
- BUREAU VAN DE FINANCIEEL ATTACHÉ TE WASHINGTON, 6
  - Stukken betreffende afzonderlijke onderwerpen, 6.2
    - Taakuitvoering, 6.2.3
      - Internationale samenwerking en steun al dan niet via de Herstelbank, 6.2.3.3
        - Stukken betreffende de bemiddeling bij de aanvraag van kredieten door de Maatschappij tot Financiering van het Nationaal Herstel NV ('Herstelbank')., 1948-1958; 3258-3266; 9 pakken
          - 1948 jan. - 1949 aug., 3258
          - 1949 sep. - 1950 apr., 3259
          - 1950 mei - 1950 okt., 3260
          - 1950 nov. - 1951 apr., 3261
          - 1951 mei - 1951 okt., 3262
          - 1951 nov. - 1952 sep., 3263
          - 1952 okt. - 1958 apr., 3264
          - Doorsturing van tussentijdse en eindrapportage door de Herstelbank over de 'special projects' en de 'Special Projects Loan' aan de Interbank, 1950 - 1955, 3265
          - Leenovereenkomst van 26 juli 1949 en wijziging daarvan, 1949 - 1950, 3266
        - Correspondentie met de Schweizerische Kreditanstalt te Zürich inzake de voorfinanciering van kredieten aan de Herstelbank in het kader van de Leenovereenkomst van 26 juli 1949 met de Interbank., 1949-1951; 3267; omslag
        - Stukken betreffende de bemiddeling inzake de goedkeuring van de aankoop van goederen krachtens door de Interbank en Herstelbank overeengekomen goederenlijsten en de daarvoor te besteden gelden in het kader van Loan IB-15-NE ten behoeve van de projecten I-XXX., 1949-1952; 3268-3270; 2 pakken en 1 omslag
          - Algemeen, 1950 - 1951, 3268; omslag
          - Projecten I - III, 1949 - 1951, 3269
          - Projecten IV - XXX, 1951 - 1952, 3270
        - Correspondentie met de Manufacturers Trust Company te New York inzake de voorfinanciering van kredieten aan de Herstelbank in het kader van de leenovereenkomst van 26 juli 1949 met de Interbank., 1949-1953; 3271; pak
        - Door de Interbank aan de Herstelbank toegezonden Statements of Accounts en Summary Statements betreffende de rentebetaling en aflossing van de door de Interbank verstrekte leningen 15 en 163 NE, met geleidebrieven en afschriften., 1949-1962; 3272; omslag
        - Stukken betreffende de bemiddeling bij verzoeken van de Herstelbank aan de Interbank om goedkeuring (applications for qualified commitment and for reimbursement) en betaling (requests for payment) van kredietaanvragen voor de levering door derden van goederen en diensten aan bedrijven in het kader van de leenovereenkomst van 26 juli 1949., 1950-1953; 3273-3277; 5 pakken
          De requests zijn geordend naar en gevoegd bij elk 25-tal applications.
          - Applications 001 - 075, 1950 - 1952, 3273
          - Applications 076 - 150, 1950 - 1952, 3274
          - Applications 151 - 225, 1951 - 1953, 3275
          - Applications 226 - 300, 1951 - 1953, 3276
          - Applications 301 - 366, 1952 - 1953, 3277
        - Rapporten van de Interbank., 1950-1954; 3278-3279; 1 omslag en 1 stuk
          - First, Second en Third Loan Administration Reports over de $ 195.000.000 lening aan het Koninkrijk der Nederlanden van 7 augustus 1947, de $ 12.000.000 lening aan Nederlandse scheepvaartmaatschappijen van 15 juli 1948, de $ 15.000.000 lening aan de Herstelbank van 26 juli 1949 en de lening aan de KLM van 20 maart 1952, 1950 - 1954, 3278; omslag
          - Summary of the External Public Debt of the Netherlands, 1954, 3279
        - Stukken betreffende maatregelen tot de oplossing van inkoopproblemen in de USA voor bedrijven die krediet verkrijgen via de Herstelbank in het kader van de leenovereenkomst van 26 juli 1949., 1951; 3280; omslag
        - Prospectus van de uitgifte van nominaal $ 2.000.000 certificaten van 3-jarige 3% obligaties van de Interbank., 1953; 3281; stuk
        - Stukken betreffende aanvankelijke plannen tot het sluiten van een Amerikaanse lening, later tot de uitgifte van een lening door de Europese Gemeenschap voor Kolen en Staal (EGKS)., 1954-1957; 3282; omslag
        - Tractatenblad van 1956 nr. 154 inzake de overeenkomst van 27 december 1945 betreffende de Interbank., 3283; stuk
        - Stukken betreffende de totstandkoming en aflossing door de Herstelbank van de 5 5/8% $15.000.000 lening van 15 mei 1957 van de Interbank., 1956-1962; 3284; pak
        - Stukken betreffende de deelname aan financiële commissies van de United Nations Conference on Trade and Development (UNCTAD)., 1965-1971; 3285; pak
        - Instructies en formulieren van de Interbank betreffende disbursement- en reimbursementprocedures., z.d.; 3286; omslag
      - Amerikaanse financiële steun en samenwerking, 6.2.3.4
        - Stukken betreffende de kredietverstrekking door de Export-Import Bank of Washington (Eximbank)., 1945-1957; 3287-3303; 9 pakken en 8 omslagen
          - Algemeen, 1946 - 1957, 3287
          - Kredieten voor katoenaankopen in de USA, 1946 - 1952, 3288; omslag
          - Betaling van interest en aflossing, 1946 - 1957, 3289
          - Eximbank Krediet, 1e - Algemeen, 1945 - 1947, 3290
          - Eximbank Krediet, 1e - Overbruggingskrediet, 1945 - 1947, 3291; omslag
          - Eximbank Krediet, 1e - Promessen, 1945 - 1947, 3292
          - Eximbank Krediet, 2e - Algemeen, 1945 - 1950, 3293; omslag
          - Eximbank Krediet, 2e - Overbruggingskrediet, 1945 - 1947, 3294; omslag
          - Eximbank Krediet, 2e - Promessen, 1945 - 1947, 3295
          - Eximbank Krediet, 3e - Algemeen, 1946 - 1949, 3296
          - Eximbank Krediet, 3e - Algemeen, 1951 - 1954, 3297
          - Eximbank Krediet, 3e - Deelnemende banken, 1945 - 1947, 3298; omslag
          - Eximbank Krediet, 3e - Ontwerpen en definitieve overeenkomst, 1946, 3299; omslag
          - Eximbank Krediet, 3e - Federal Reserve Bank of New York, 1946 - 1947, 3300; omslag
          - Eximbank Krediet, 3e - Riders (bijlagen), 1946 - 1947, 3301; omslag
          - Eximbank Krediet, 3e - Promessen, 1946 - 1951, 3302
          - Eximbank Krediet, 3e - Betaling van interest en aflossing, 1947 - 1951, 3303
        - Stukken betreffende de International Basic Economy Corporation (IBEC) te New York, een financierings- en projectmaatschappij ten behoeve van de export en buitenlandse vestigingen., 1950-1956; 3304; omslag
        - Stukken betreffende de bemiddeling bij de oriëntatie van de Herstelbank en haar dochteronderneming, de Export Financiering Maatschappij, op de mogelijkheden van hulp van Amerikaanse banken bij de Nederlandse exportfinanciering., 1951; 3305; omslag
        - Stukken betreffende de afwikkeling van procurement authorizations (PA's) bij de International Cooperation Administration (ICA) en de Foreign Operations Administration (FOA) te Washington., 1954-1955; 3306; pak
        - Stukken betreffende de hulpverlening van de USA aan het buitenland., 1955-1969; 3307-3309; 3 pakken
          - 1955-1958, 3307
          - 1959-1960, 3308
          - 1961-1969, 3309
        - Stukken betreffende voorstellen van Curtis J. Hoxter Inc. te New York om te komen tot een platform voor de verbreding en intensivering van commerciële relaties van Nederland en de USA., 1956-1958; 3310; omslag
        - Stukken betreffende de werkzaamheden van het Development Loan Fund (DLF) te Washington., 1957-1962; 3311-3312; 1 pak en 1 omslag
          - Algemeen, 1957 - 1962, 3311
          - DLF Loan no. 28 van 21 januari 1959 ten behoeve van de kredietverlening voor de huisvesting van Nederlandse emigranten in Australië, 1957 - 1961, 3312; pak
        - Stukken betreffende het Amerikaanse beleid ten aanzien van het bankwezen, alsmede activiteiten van en contacten met Amerikaanse banken en bankconsortia., 1957-1974; 3313; pak
        - Stukken betreffende de rentebetaling en aflossing van 'Marshall'- en Eximbankleningen., 1958-1971; 3314; pak
      - Uitgifte van Nederlandse staatsleningen en andere leningen in Amerika, 6.2.3.5
        Zie ook hoofdstuk 6.2.3.3 Internationale steun.
        - Stukken betreffende de uitgifte en aflossing van de 3 3/4% 10-jarige $ 20 mln obligatielening 1947 (external sinking fund bonds) door de Nederlandse Staat., 1945-1959; 3315-3327; 8 pakken en 5 omslagen
          - Algemeen, 1945 - 1947, 3315
          - Algemeen, 1948 - 1950, 3316
          - Algemeen, 1951 - 1959, 3317
          - Betaling van interest en aflossing, 1947 - 1954, 3318
          - Betaling van interest en aflossing, 1955 - 1957, 3319
          - Betaling van onkosten voor diensten door derden, 1947 - 1951, 3320; omslag
          - Drukken van de obligaties, 1946 - 1949, 3321; omslag
          - Inkopen van obligaties, 1948 - 1952, 3322
          - Officiële notering bij de New Yorkse effectenbeurs, 1947, 3323; omslag
          - Registration Statement, 1946 jan. - 1947 feb., 3324
          - Registration Statement, 1947 mrt. - 1947 okt., 3325
          - Sluiting van de overeenkomsten van de Nederlandse Staat met de Chase National Bank en Kuhn, Loeb & Co te New York, 1947, 3326; omslag
          - Verkrijgen van een goede rating (waarderende classificatie) van de obligatielening door contacten met 'rating companies', 1946 - 1948, 3327; omslag
        - Stukken betreffende plannen van de regering in Nederlands-Indië tot de uitgifte van een obligatielening in de USA., 1946; 3328; omslag
        - Stukken betreffende de uitgifte in Nederland van de 3% staatslening 1947 tot een bedrag van $ 100.000.000., 3329; omslag
        - Stukken betreffende het voorlopig afzien door de Philips-directie van de uitgifte van een dollarlening in de USA., 1947; 3330; omslag
        - Overeenkomst van de Nederlandse Staat, De Nederlandsche Bank en de Chase National Bank tot de verkoop door eerstgenoemde aan laatstgenoemde bank van $ 15 mln. aan promessen, terwijl de Nederlandse Staat zich garant stelt voor de rentebetaling en aflossing, met bijlagen., 1951; 3331; band
      - Regelen van intercustodiale geschillen, 6.2.3.6
        - Stukken betreffende de afhandeling van intercustodiale kwesties inzake bedrijven en particulieren via het Office of Alien Property (OAP) van het Amerikaanse Ministerie van Justitie, alfabetisch geordend., 1946-1974; 3332-3364; 10 pakken, 22 omslagen en 1 stuk
          - Algemeen, 1952 - 1966, 3332; pak
          - Algemene Huiden- en Leder Maatschappij (HELM), NV te Amsterdam, 1950 - 1962, 3333
          - Algemene Zaadteelt- en Handelmaatschappij, 1951 - 1959, 3334
          - Auslandbonds, Duitse, 1947 - 1963, 3335; pak
            Dit zijn obligaties die buiten Duitsland door Duitse instellingen zijn uitgegeven in andere geldsoorten dan de Duitse mark en die tijdens de bezetting in Nederland door Duitse instanties voor waardeloos geld zijn opgekocht en naar Duitsland zijn weggevoerd.
          - Beleid, geïnitieerd door de Amerikaanse minister van Financiën J.W. Snyder en senator A.H. Vandenberg (Snyder/Vandenberg Program), 1950 - 1957, 3336
          - Beslissingen en adviezen over ingediende claims ten aanzien van genaaste vermogens, 1953 - 1974, 3337; pak
          - Bruns, R. - Nalatenschap, 1951 - 1961, 3338
          - Cate, H.E. ten - Schilderijencollectie, 1950 - 1952, 3339
          - Claridge, H. te Scarsdale (Staat New York), 1954 - 1962, 3340
          - Door Nederlandse bedrijven uitgegeven aandelen en obligaties (securities), 1956, 3341
          - Erfenissen, 1950 - 1958, 3342
          - Genaaste effecten (vested property) - Afvoer van de zwarte lijst (list of scheduled securities of scheduled list), 1954 - 1957, 3343; pak
          - Groeneveld Meijer, N.E. te Prangins bij Nyon (Zwitserland), 1950 - 1961, 3344
          - Handel- en Industriemaatschappij Bogota, NV, 1950 - 1959, 3345
          - Handel-Maatschappij H. Albert de Bary & Co NV te Amsterdam, 1950 - 1958, 3346; pak
          - Handelsbureau La Mola, NV te Amsterdam, 1947 - 1962, 3347
          - Hoeck-Rahder, W. te Leiden, 1947 - 1957, 3348
          - Iglauer, nalatenschap Paul te New York, 1954 - 1965, 3349
          - Industriële Maatschappij Activit NV, 1950, 3350; stuk
          - Interhandel (eerder I.G. Chemie) en Sturzenegger te Basel (Zwitserland), 1949 - 1964, 3351; pak
            Kwestie van mogelijk bewindvoerderschap voor I.G. Farben.
          - Internationale Handel Maatschappij Controla, NV te Amsterdam, 1946 - 1954, 3352
            In handen van de familie Stinnes.
          - Nederlandse Crediet Verzekering Maatschappij NV te Amsterdam, 1948 - 1960, 3353
          - New Jersey Industries te New York, 1954 - 1955, 3354
          - Nolte-Maris, M.C. te Eindhoven, 1953 - 1958, 3355
          - Rebholz' Bankierskantoor CV te Amsterdam, 1956 - 1961, 3356
          - Rosingh, W. te Hengelo - Nalatenschap, 1957 - 1959, 3357
          - Sonderegger, O. te Baltimore, 1964 - 1972, 3358
          - Spanje, J.H.J. van, C.T. Corver en A.J. Weijburg, 1959 - 1966, 3359
          - Steenbergen, J., consul der Nederlanden te Emden, 1953 - 1960, 3360; pak
          - Stinnes Corporation, Hugo te New York en NV Edmund Wagenknecht's Handel-Maatschappij te Amsterdam, 1951 - 1953, 3361; pak
          - Stinnes Corporation, Hugo te New York en NV Edmund Wagenknecht's Handel-Maatschappij te Amsterdam, 1954 - 1963, 3362; pak
          - Styrum-Goedewagen, C. van, J.A.G. Baron de Vos van Steenwijk en A.J. Weijburg, 1957 - 1964, 3363; pak
          - Will & Co, L.F. te Amsterdam, 1950 - 1961, 3364
        - Stukken betreffende de opheffing van de staat van oorlog met Duitsland, de betaling van Nederlanders in Amerikaanse dienst in Duitsland, regelingen inzake handel, diensten- en betalingsverkeer met West-Duitsland, Nederlandse kapitaalbelangen in Duitsland, de West-Duitse geldsanering, schuldvereffening en regeling van de teruggave en vordering van vermogens., 1948-1953; 3365; pak
        - Stukken betreffende de totstandkoming, inwerkingtreding en toepassing van de op 27 februari 1953 te Londen gesloten overeenkomst nopens Duitse buitenlandse schulden ('Duitse schuldenregeling')., 1949-1958; 3366; pak
        - Niet-IARA-rekeningen (non-IARA accounts) en andere overzichten per cliënt per bank en per bank totaal., 1950-1954; 3367; omslag
          De IARA is de Intergeallieerde Organisatie voor de Herstelbetalingen.
        - Stukken betreffende de behandeling van intercustodiale geschillen met de USA volgens Hoofdstuk II (Part II cases) van de Annex van de Brusselse overeenkomst van 5 december 1947 tussen de landen, aangesloten bij de Intergeallieerde Organisatie voor de Herstelbetalingen (IARA)., 1950-1959; 3368-3369; 2 omslagen
          Hoofdstuk II betreft nalatenschappen, trusts en andere fiduciaire regelingen waarin (Duits-)vijandelijke personen gerechtigd zijn.
          - Lijsten en bijlagen D, 1950 - 1955, 3368
          - Nalatenschap van B.J.C. Meyer-Viol, 1954 - 1959, 3369
        - Stukken betreffende de behandeling van intercustodiale geschillen met de USA ter uitvoering van hoofdstuk IV (Part IV cases) van de Annex van de Brusselse overeenkomst van 5 december 1947 tussen de landen, aangesloten bij de IARA., 1951-1960; 3370-3372; 2 pakken en 1 omslag
          Hoofdstuk IV betreft eigendommen van ondernemingen beheerst door de Duitse wetgeving.
          - Hoofdstuk IV-gevallen, 1951 - 1953, 3370
          - Hoofdstuk IV-gevallen, 1954 - 1960, 3371
          - Bijlagen F, 1952, 3372; omslag
        - Stukken betreffende de behandeling van intercustodiale geschillen met de USA volgens Hoofdstuk I (Part I cases) van de Annex van de Brusselse overeenkomst van 5 december 1947 tussen de landen, aangesloten bij de IARA., 1951-1962; 3373-3375; 2 pakken en 1 omslag
          Hoofdstuk I betreft eigendommen van (Duits-)vijandelijke natuurlijke en rechtspersonen.
          - Lijsten (masterlist, lijst A1, bijlagen A en C), 1951 - 1954, 3373
          - Diverse bedrijven en particulieren, 1954 - 1962, 3374
          - Meyerdierks, H, 1959 - 1960, 3375; omslag
        - Stukken betreffende onderhandelingen met de USA tot implementatie en uitvoering van de Brusselse overeenkomst van 5 december 1947 en de Nederlands-Amerikaanse overeenkomst van 19 januari 1951 inzake de regeling van intercustodiale geschillen., 1952-1957; 3376-3377; 2 pakken
          Hierin zijn opgenomen de besprekingen van de delegatie Rinnooy Kan.
          - 1952-1953, 3376
          - 1954-1957, 3377
        - Stukken betreffende de uitoefening van controle door de Amerikaanse Ministeries van Financiën en Handel krachtens respectievelijk de Foreign Assets Control Regulations en de Export Control Regulations., 1952-1960; 3378; pak
        - Stukken betreffende de afwikkeling en afsluiting van cover accounts van diverse banken, op banknummer geordend., 1952-1965; 3379-3417; 1 pak en 38 omslagen
          - 01 Amsterdamsche Bank NV te Den Haag, 1954 - 1963, 3379
          - 02 Hope & Co te Amsterdam, 1954 - 1958, 3380
          - 03 Nederlandsche Standaardbank NV te Amsterdam, 1954 - 1959, 3381
          - 04 Mees & Zoonen, R. te Rotterdam, 1953 - 1959, 3382
          - 05 Continentale Handelsbank NV (Contibank) te Amsterdam, 1954 - 1965, 3383; pak
          - 06 Hollandsche Koopmansbank NV te Amsterdam, 1954 - 1963, 3384
          - 07 Bank voor Handel en Scheepvaart NV te Rotterdam, 1954 - 1963, 3385
          - 08 Aero Bank NV te Amsterdam, 1954 - 1958, 3386
          - 09 Amsterdamsche Bank NV te Rotterdam, 1954 - 1959, 3387
          - 10 Beleggingsmaatschappij 'Industriebank' NV te Den Haag, 1953 - 1959, 3388
          - 11 Bankierskantoor Albert Graef NV te Amsterdam, 1954 - 1958, 3389
          - 12 De Nederlandsche Bank NV te Amsterdam, 1954 - 1959, 3390
          - 13 Vidutrustkantoor voor Beheer en Belegging te Amsterdam, 1953 - 1959, 3391
          - 14 Handelstrust West NV te Amsterdam, 1954 - 1963, 3392
          - 15 Bank van Vloten en de Gijselaar NV te Amsterdam, 1954 - 1963, 3393
          - 16 De Twentsche Bank NV te Den Haag, 1955 - 1961, 3394
          - 17 Incasso-Bank NV te Amsterdam, 1953 - 1964, 3395
          - 18 Bank onbekend, 1954 - 1959, 3396
          - 19 De Twentsche Bank NV te Amsterdam, 1952 - 1959, 3397
          - 20 Nederlandsche Overzeebank NV en de Nederlandsche Bank voor Zuid-Afrika te Amsterdam, 1953 - 1959, 3398
          - 21 Warburg & Co te Amsterdam, 1956 - 1959, 3399
          - 22 Pierson & Co te Amsterdam, 1953 - 1959, 3400
          - 23 Heldring & Pierson te Den Haag, 1953 - 1959, 3401
          - 24 Amsterdamsche Goederenbank NV te Amsterdam, 1954 - 1959, 3402
          - 25 Lippmann, Rosenthal & Co te Amsterdam, 1953 - 1959, 3403
          - 26 Nationale Handelsbank NV te Amsterdam, 1953 - 1964, 3404
          - 27 Hollandsche Bank-Unie NV te Amsterdam, 1953 - 1959, 3405
          - 28 Nederlandsche Handel-Maatschappij NV te Amsterdam, 1953 - 1960, 3406
          - 29 Wodan Handelsbank (eerder Handelmaatschappij) NV te Rotterdam, 1954 - 1958, 3407
          - 30 Nederlandsche Handel-Maatschappij NV te Den Haag, 1954 - 1959, 3408
          - 31 Landry & Van Till te Den Haag, 1954 - 1959, 3409
          - 32 Rebholz' Bankierskantoor CV te Amsterdam, 1954 - 1959, 3410
          - 33 Rotterdamsche Bank NV te Amsterdam, 1953 - 1959, 3411
          - 34 Rotterdamsche Bank NV te Rotterdam, 1953 - 1962, 3412
          - 35 Rotterdamsche Bank NV te Den Haag, 1953 - 1959, 3413
          - 36 (48) Kas-Associatie (eerder Kas-Vereeniging) NV te Amsterdam, 1953 - 1959, 3414
          - 37/38 De Bary & Co's Administratie Maatschappij CV en de Handel-Maatschappij H. Albert de Bary & Co NV te Amsterdam, 1953 - 1960, 3415
          - 39 Amsterdamsche Bank NV te Amsterdam, 1953 - 1959, 3416
          - 40 The American Express Company Inc. te Amsterdam, 1953 - 1959, 3417
        - Stukken betreffende de behandeling van intercustodiale geschillen met de USA volgens Hoofdstuk III (Part III cases) van de Annex van de Brusselse overeenkomst van 5 december 1947 tussen de landen, aangesloten bij de IARA., 1952-1966; 3418-3422; 3 pakken en 2 omslagen
          Hoofdstuk III betreft eigendommen van ondernemingen, beheerst door de wetgeving van een der IARA-landen.
          - Algemeen, 1952 - 1963, 3418
            Inclusief overzichten ('statements') van de betrokken bedrijven nrs. 1-81.
          - Bedrijven (cases) nrs. 1-39, 1952 - 1964, 3419
          - Bedrijven (cases) nrs. 40-81, 1952 - 1966, 3420
          - Bedrijven (cases) ongenummerd, 1953 - 1961, 3421; omslag
          - Bijlagen E, 1952 - 1963, 3422; omslag
        - Stukken betreffende vermogensrechtelijke onderhandelingen met Oostenrijk., 1953-1964; 3423; omslag
        - Stukken betreffende het verzet tegen plannen en beleid van de USA om, los van andere geallieerde landen, over te gaan tot teruggave van Duits vijandelijk vermogen, alsmede de consequenties van die return-policy voor de Nederlands-Amerikaanse intercustodiale geschillen., 1954-1964; 3424-3426; 3 pakken
          - 1954-1955, 3424
          - 1956, 3425
          - 1957-1964, 3426
      - Overige bemiddeling en informatieverschaffing, 6.2.3.7
        - Stukken betreffende de totstandkoming en uitvoering van de Surety Agreements met de Indemnity Insurance Company en de Guarantee Trust Company te New York ten behoeve van het aanvragen en certificeren van duplicaten voor niet-Amerikaanse dollarobligaties (surety bonds) die gedurende de oorlog uit Nederland zijn verdwenen., 1952-1953; 3427; omslag
        - Stukken betreffende de totstandkoming en opheffing van regelingen voor de uitkering van schadevergoeding aan slachtoffers van de nazivervolging., 1953-1966; 3428; omslag
        - Stukken betreffende correspondentie met de minister van Financiën inzake diverse onderwerpen., 1954-1955; 3429; omslag
        - Stukken betreffende de medewerking aan de voorbereiding en financiering van het Brokopondoproject in Suriname, voornamelijk bestaande uit de aanleg van een stuwdam en de bouw van een waterkrachtcentrale, aluminiumfabriek en een verwerkingsbedrijf van aluminium., 1954-1956; 3430; omslag
        - Stukken betreffende de hulpverlening bij het solliciteren van C.A. Cannegieter van de Dienst van Financiën te Hollandia (Nederlands Nieuw-Guinea) naar functies bij de International Finance Corporation en de Interbank., 1955-1957; 3431; omslag
        - Stukken betreffende de akkoordverklaring van de Nederlandse regering met de betaling van door Suriname over te nemen Amerikaanse surplusgoederen op het vliegveld Zanderij (Suriname)., 1955-1959; 3432; omslag
        - Stukken betreffende diverse aspecten van het gebruik van atoomenergie., 1955-1959; 3433; omslag
        - Stukken betreffende de verzending aan en ontvangst van publicaties van het Ministerie van Financiën., 1956-1970; 3434; pak
        - Stukken betreffende de bijdrage aan en de bemiddeling ten behoeve van het Weekblad Economisch-Statistische Berichten van het Nederlandsch Economisch Instituut te Rotterdam., 1957-1958; 3435; omslag
        - Stukken betreffende de invordering van (Nederlandse) inkomstenbelasting van H.G. Dekens te Red Bank (New Jersey) op grond van artikel XXII van het Nederlands-Amerikaanse Belastingverdrag van 29 april 1948., 1959-1960; 3436; omslag
  - DOCUMENTATIE, 6.3
    - Documentatie betreffende de teruggave van vijandelijk vermogen., 1946-1963; 3437-3438; 2 pakken
      - 1946-1956, 3437
      - 1957-1963, 3438